臺灣板橋地方法院刑事判決　　　　　　　95年度訴字第2591號
公　訴　人　臺灣板橋地方法院檢察署檢察官
被　　　告　乙○○
　　　　　　　　　　（現另案於臺灣臺北監獄臺北分監執行）
上列被告因違反毒品危害防制條例案件，經檢察官提起公訴（95
年度毒偵字第4702號），本院依簡式審判程序判決如下：
    主  文
乙○○施用第一級毒品，累犯，處有期徒刑玖月。
    事  實
一、乙○○前因違反毒品危害防制條例案件，經送觀察、勒戒後
    ，認無繼續施用毒品之傾向，於民國九十三年四月十四日執
    行觀察、勒戒完畢釋放，並由臺灣板橋地方法院檢察署檢察
    官以九十三年度毒偵字第一四六一號為不起訴處分在案。其
    復因施用第一級、第二級毒品，經本院先後以九十三年度訴
    字第一九八０號判決判處有期徒刑六月，及九十三年度訴字
    第二０一九號判決判處有期徒刑四月確定，上開二罪經定應
    執行刑有期徒刑八月，於九十四年十月三十一日縮短刑期執
    行完畢。詎猶不知悔改，於前次觀察、勒戒執行完畢釋放後
    五年內，復基於施用第一級毒品海洛因之犯意，於九十五年
    二月八日中午，在臺北縣新莊市○○路某加油站廁所內，施
    用海洛因乙次。嗣於九十五年二月九日下午三時三十分許，
    在臺北市○○街二十五巷五弄十七號二樓為警查獲。
二、案經臺北市政府警察局內湖分局移送臺灣士林地方法院檢察
    署檢察官呈請臺灣高等法院檢察署檢察長令轉臺灣板橋地方
    法院檢察署檢察官偵查起訴。本院於準備程序進行中，被告
    乙○○就被訴事實為有罪之陳述，經告知簡式審判程序之旨
    ，並聽取公訴人、被告之意見後，本院合議庭裁定由受命法
    官獨任進行簡式審判程序。
    理  由
一、上揭犯罪事實，業據被告於本院準備程序、審理時均自白不
    諱，其於九十五年二月九日為警查獲後採集之尿液檢體，經
    送臺灣檢驗科技股份有限公司以酵素免疫分析法初驗、氣相
    層析質譜儀法確認之結果，確呈嗎啡陽性反應，有該公司於
    九十五年三月一日出具之濫用藥物尿液檢驗報告一份、濫用
    藥物尿液檢體檢驗監管紀錄表一紙在卷可憑。按海洛因係由
    嗎啡經化學合成之半人工合成品，其毒性倍於嗎啡，其施打
    或吸食後經人體代謝作用而分解成毒性較低之嗎啡，而於尿
    液中被檢測出，故吸食或施打海洛因者在尿液中均以嗎啡形
    態被檢測出，此為本院職務上已知之事項，足認被告施用海
    洛因之自白，確與事實相符。再者，被告前因違反毒品危害
    防制條例案件，經送觀察、勒戒後，認無繼續施用毒品之傾
    向，於九十三年四月十四日執行觀察、勒戒完畢釋放，並由
    臺灣板橋地方法院檢察署檢察官以九十三年度毒偵字第一四
    六一號為不起訴處分等情，復有上開不起訴處分書電腦列印
    本及臺灣高等法院被告前案紀錄表各一份在卷可考。從而被
    告於前次觀察、勒戒執行完畢釋放後，五年內再犯施用第一
    級毒品罪，事證明確，其犯行堪予認定。
二、按被告行為後，刑法第四十七條關於累犯之規定，業於九十
    五年七月一日修正施行。惟被告係故意再犯本件有期徒刑以
    上之罪，無論依修正前或修正後之規定，均構成累犯，皆應
    加重其刑，修正後之規定並未較有利於被告，依刑法第二條
    第一項前段規定，自應適用行為時即修正前刑法第四十七條
    之規定論處。核被告所為，係犯毒品危害防制條例第十條第
    一項之施用第一級毒品罪。其持有海洛因之低度行為，為施
    用之高度行為所吸收，不另論罪。又查被告前因施用第一級
    、第二級毒品，經本院分別以九十三年度訴字第一九八０號
    判決判處有期徒刑六月，及九十三年度訴字第二０一九號判
    決判處有期徒刑四月確定，上開二罪經定應執行刑有期徒刑
    八月，於九十四年十月三十一日縮短刑期執行完畢之事實，
    有臺灣高等法院被告前案紀錄表一份在卷可考，其受有期徒
    刑之執行完畢，五年內再犯本件有期徒刑以上之罪，為累犯
    ，應依法加重其刑。被告雖另於九十四年二月二十八日某時
    ，在其友人位於臺北縣蘆洲市某址之住處，以將海洛因及安
    非他命加水混合後注射之方式，同時施用海洛因及安非他命
    乙次，而經本院於九十五年六月九日以九十五年度訴字第七
    ０七號判決判處有期徒刑一年，上開判決於九十五年七月七
    日確定（以下簡稱前案），惟被告前案施用海洛因之時間，
    距離本案之時間相隔已近一年，被告於前案犯行後，復先自
    九十四年三月二日起，入監執行前述八月之有期徒刑，迄九
    十四年十一月一日始執行完畢出監，自難認本案與前案係本
    於同一之概括犯罪計畫而為，二者即不具備連續犯之裁判上
    一罪關係，本院自得就本案為實體判決。爰審酌被告前已因
    施用毒品，獲得不起訴處分之寬典，又經法院論罪科刑，均
    猶不知遠離毒害，顯然漠視法令之禁制，惟其坦承犯行之犯
    後態度，暨其犯罪之動機、目的、所生危害等一切情狀，量
    處如主文所示之刑。
三、公訴意旨另以：被告自九十五年一月三十一日晚間十時許，
    即有多次施用海洛因之犯行云云。然公訴人此部分無非以被
    告於警詢、偵查中之單一自白，為其論述之依據，尚未舉出
    其他積極證據足供對照參核，即難認被告此部分之自白與事
    實相符而可採信。惟公訴意旨認此部分與前揭論罪科刑部分
    ，有刑法修正前之連續犯裁判上一罪關係，爰不另無罪之諭
    知，併此敘明。
四、如不服本判決，得自收受送達之日起十日內，向本院提出上
    訴。
據上論斷，應依刑事訴訟法第二百七十三條之一第一項、第二百
九十九條第一項前段，毒品危害防制條例第十條第一項，刑法第
十一條前段、第二條第一項前段、修正前第四十七條，判決如主
文。
本案由檢察官甲○○提起公訴，經檢察官溫祖德到庭執行職務。
中　　華　　民　　國　　96　　年　　1 　　月　　4 　　日
                  刑事第十庭  法  官  劉元斐
上列正本證明與原本無異。
如不服本判決，應於判決送達後十日內向本院提出上訴書狀 (應
附繕本)，上訴於臺灣高等法院。
                              書記官  郭玉芬
中　　華　　民　　國　　96　　年　　1 　　月　　4 　　日
附錄本案論罪科刑所引法條：
毒品危害防制條例第十條：
施用第一級毒品者，處六月以上五年以下有期徒刑。
施用第二級毒品者，處三年以下有期徒刑。
